臺灣臺南地方法院民事判決
110年度小上字第17號
上  訴  人  黃榮泰
被  上訴人  吳滋蓉
上列當事人間請求侵權行為損害賠償事件，上訴人對於中華民國
110年1月26日本院柳營簡易庭109年度營小字第812號第一審判決
提起上訴，本院裁定如下：
    主  文
上訴駁回。
第二審訴訟費用新臺幣1,500元由上訴人負擔。 
    理  由
一、按對於小額程序之第一審裁判之上訴或抗告，非以其違背法
    令為理由，不得為之；上訴狀內應記載上訴理由，表明原判
    決所違背之法令及其具體內容，及依訴訟資料可認為原判決
    有違背法令之具體事實；又判決不適用法規或適用不當者，
    為違背法令；有民事訴訟法第469條第1款至第5款所列事由
    時，其判決當然為違背法令；而上訴不合法者，第二審法院
    應以裁定駁回之；前開規定，於小額事件之上訴程序均準用
    之，觀諸民事訴訟法第436條之24第2項、第436條之25、第4
    68條、第469條、第444條第1項前段及第436條之32第2項規
    定甚明。次按當事人對於小額程序之第一審判決提起上訴，
    如依民事訴訟法第468條規定，以第二審判決有不適用法規
    或適用法規不當為理由時，其上訴狀或理由書應有具體之指
    摘，並揭示該法規之條項或其內容。若係成文法以外之法則
    ，應揭示該法則之旨趣。倘為司法院解釋、或本院之判例，
    則應揭示該判解之字號或其內容。如以民事訴訟法第469條
    所列各款情形為理由時，其上訴狀或理由書，應揭示合於該
    條款之事實。上訴狀或理由書如未依此項方法表明，或其所
    表明者，顯與上開法條規定之情形不相合時，即難認為已對
    第二審判決之違背法令有具體之指摘，其上訴自難認為合法
    （最高法院90年度台上字第503號裁定意旨參照）。
二、上訴意旨略以：上訴人於原審抗辯被上訴人有嚴重超速之過
    失，及被上訴人為從事外送麵食業務之人，車禍發生時係在
    從事輔助主要業務之騎乘機車行為，須負起更高之注意義務
    部分，原判決竟未記載不採之理由，有不適用法規及判決不
    備理由之違背法令等語，並聲明：㈠原判決廢棄；㈡請改判過
    失比率為50%，上訴人賠償被上訴人新臺幣（下同）24,560
    元。
三、經查：
（一）本件訴訟標的金額在100,000 元以下，依民事訴訟法第43
      6 條之8 第1 項規定，應適用小額訴訟程序，揆諸前揭說
      明，上訴人非以原判決違背法令為由不得提起上訴，且上
      訴理由須表明原判決所違背之法令及其具體內容，暨依訴
      訟資料可認為原判決有違背法令之具體事實，始符合上訴
      程序。
（二）本件上訴人對原判決提起上訴，雖以前詞指摘原判決就上
      訴人於原審之抗辯未說明不採之理由，有判決不備理由之
      違背法令云云。惟本院遍查原審卷宗，未見上訴人有以書
      狀或言詞為上開抗辯，其空言原判決就其抗辯未說明不採
      之理由，自屬無據。
（三）另就上訴人指摘原判決不適用法規部分，上訴人亦未具體
      指摘、揭示該法規、解釋、判例之條項、字號或其內容，
      抑或成文法以外之法則之旨趣，揆諸上開說明，上訴人據
      此上訴，亦非合法。
（四）原判決已依職權取捨證據、認定事實而為判決理由之交代
      ，上訴人徒以前詞指摘原判決違法，但並未指出依何訴訟
      資料可認為原判決有其所指之違背法令具體事實，足見係
      就原審已取捨證據、認定事實之職權行使，指摘其為不當
      ，難認上訴人已對原判決有如何違背法令之情事為具體指
      摘，揆諸上開說明，本件上訴難認合法，應予駁回。
四、本件小額事件之上訴既經駁回，第二審訴訟費用即裁判費1,
    500元應由敗訴之上訴人負擔，爰裁定如主文第2項所示。
五、據上論結，本件上訴為不合法，依民事訴訟法第436條之32
    第1項、第2項、第444條第1項前段、第95條、第78條、第43
    6條之19第1項，裁定如主文。
中　　華　　民　　國　　110 　年　　3 　　月　　12　　日
                  民事第一庭  審判長法  官  林雯娟
                                    法  官  廖建瑋
                                    法  官  游育倫
以上正本係照原本作成。
本裁定不得抗告。
中　　華　　民　　國　　110 　年　　3 　　月　　22　　日
                                    書記官  林彥丞